【裁判字號】    89,交上易,673
【裁判日期】    890516
【裁判案由】    過失傷害
【裁判全文】
臺灣高等法院臺南分院刑事判決           八十九年度交上易字第六七三號   Ｃ
      上 訴 人
      即 被 告  丙  ○  ○
右上訴人因被告過失傷害案件，不服臺灣雲林地方法院八十八年度交易字第二八三號
中華民國八十九年三月一日第一審判決 (起訴案號：臺灣雲林地方法院檢察署八十八
年度偵字第五一五七號），起提起上訴，本院判決如左：
      主      文
上訴駁回。
丙○○緩刑參年。
      事      實
一、丙○○於民國八十八年七月十日十八時許，駕駛車號ＹＷ─九五八五號自用小客
    車，由雲林縣斗南鎮往雲林縣西螺鎮方向行駛，行經雲林縣莿桐鄉○○村○○路
    與延平路交岔路口處，當地速限為時速六十公里，駕駛人原應注意車前狀況，隨
    時採取必要之安全措施；行車速度，應依標誌之規定，且依當時晴天、日間有自
    然燈光、路面乾燥、無缺陷、無障礙物、及視距良好等客觀環境判斷，亦無不能
    注意之情事。詎丙○○竟疏未注意前揭規定，仍貿然以時速七十餘公里之速度超
    速行駛，適有甲○○駕駛車號ＳＰ─二九０七號自用小客車，搭載乙○○，由雲
    林縣莿桐鄉興桐村往同鄉義和村方向行駛，行至興桐村新庄路與延平路交岔路口
    時，亦疏未注意其支線道車應讓幹道車先行，即貿然駛入交岔路口，丙○○見狀
    ，已不及煞閃致撞擊，造成甲○○受有右前臂外傷、乙○○受有頭部外傷等傷害
    。
二、案經甲○○、乙○○訴由雲林縣警察局斗六分局報請臺灣雲林地方法院檢察署檢
    察官偵查起訴。
      理      由
一、訊之上訴人即被告丙○○，對於右揭時地駕車超速以七十餘公里之速度行駛致肇
    事等情不諱，核與告訴人甲○○、候秀蓮指訴情節相符，復有道路交通事故調查
    報告表、現場照片四張可資佐證。而告訴人甲○○、乙○○因本件車禍事故，分
    別受有右前臂外傷、及頭部外傷等情，復有診斷書二張附卷可參。按駕駛人駕車
    時，應注意車前狀況，隨時採取必要之安全措施；行車速度，應依標誌之規定，
    道路交通安全規則第九十四條第三項、第九十三條第一項分別定有明文。本件被
    告丙○○駕車行經該處時，自應注意上開規定，小心駕駛謹慎為之，且依當時晴
    天、日間有自然燈光、路面乾燥、無缺陷、無障礙物、及視距良好等客觀環境判
    斷，亦無不能注意之情事。詎丙○○竟疏未注意前揭規定，仍貿然以時速七十餘
    公里之速度超速行駛，致肇事，其行為顯有過失。而本件肇事責任，經鑑定結果
    亦作相同認定，即「甲○○駕駛自小客車，行經閃光紅燈交岔路口，支線道車未
    暫停讓幹道車先行，為肇事原因；丙○○駕駛自小客車，行經閃光黃燈交岔路口
    ，超速行駛，同為肇事〔原〕因。」亦有臺灣省嘉雲區車輛行車事故鑑定委員會
    嘉鑑字第八八一０八三號函檢附鑑定意見書可資佐證，是被告丙○○過失犯行，
    至為明確。其上揭過失行為，與告訴人甲○○、乙○○之傷害結果間，具有相當
    因果關係。事證明確，被告犯行應堪認定。
二、核被告丙○○所為，係犯刑法第二百八十四條第一項前段之過失傷害罪行。被告
    一過失行為，同時造成甲○○、乙○○二人受到傷害，為想像競合犯，應依刑法
    第五十五條之規定，從一重之過失傷害罪行處斷。
三、原審因依刑法第二百八十四條第一項前段、第四十一條、第五十五條，罰金罰鍰
    提高標準條例第一條前段、第二條，並審酌被告丙○○一時疏失，駕車不慎肇事
    ，造成甲○○受有右前臂外傷、乙○○受有頭部外傷等傷害，有診斷書二紙足稽
    ，而告訴人甲○○同有過失，並參酌被告過失程度之輕重，其超速行駛肇事、情
    節非輕，及犯後態度等一切情狀，量處有期徒刑三月，並諭知易科罰金之折算標
    準，為以三百元折算一日，經核並無不合，上訴意旨，以量刑過重，指摘原判決
    不當，非有理由，應予駁回。
四、末查被告於本院審理時，已與被害人成立和解，有台灣雲林地方法院斗六簡易庭
    八十九年度六簡調字第二三號調解程序筆錄在卷可按，而被告未曾受有期徒刑以
    上之宣告，此有臺灣高等法院被告全國前案紀錄表可憑，為偶發初犯，素行尚稱
    良好，經此起訴審判，信無再犯之虞，本院認其刑罰以暫不執行為適當，乃併予
    宣告緩刑三年，以資惕勵。
據上論斷，應依刑事訴訟法第三百六十八條，刑法第七十四條第一款，判決如主文。
本案經檢察官吳忠賢到庭執行職務。
中    華    民    國      八十九      年      五      月      十六      日
                                  臺灣高等法院臺南分院刑事第六庭
                                      審判長法官  林    金    村
                                            法官  顏    基    典
                                            法官  徐    宏    志
右正本證明與原本無異。
不得上訴。
                                      法院書記官  李    梅    菊
中    華    民    國      八十九      年      五      月     十七       日
附錄法條：
刑法第二百八十四條第一項前段：因過失傷害人者，處六月以下有期徒刑、拘役或五
                              百元以下罰金，致重傷者，處一年以下有期徒刑、
                              拘役或五百元以下罰金。


司法院資訊處製作；財團法人民間司法改革基金會備份。
